Micaelle Oliveira de Souza

Cientista de Dados Júnior

25 Anos

(79) 991483214

Micaelle.oliveira10@hotmail.com

github.com/micaelleos

RESUMO

Graduada em Engenharia Eletrônica pela Universidade Federal de Sergipe, com experiência no desenvolvimento de projetos e pesquisa voltado ao reconhecimento de padrões e aprendizado de máquina. Possui interesse nas áreas de análise e processamento de dados, aprendizado de máquina, aprendizado profundo e desenvolvimento de software. Tem visão e pensamento analítico, é boa com planejamentos e execução. Em trabalhos com time, é uma pessoa dinâmica e facilitadora.

EXPERIÊNCIA PROFISSIONAL

Estágio P&D (02/2021 à 12/2021)

WEG Automação

Jaraguá do Sul - SC

inkedin.com/in/micaelle-oliveira-souza/

 Atividades desenvolvidas: Testes de verificação de firmware, testes de verificação de hardware, desenvolvimento de documentação técnica de produto, gerenciamento de banco de dados de parâmetros, automatização de processos.

Estágio P&D (08/2020 à 01/2021)

Universidade Federal de Sergipe

Aracaju - SE

 Estágio em desenvolvimento de produto num projeto de pós pandemia do Departamento de Engenharia Elétrica em parceria com o INESC P&D Brasil. Atividades desenvolvidas: Pesquisa e desenvolvimento, planejamento de projeto, criação de protótipo, modelagem 3D, validação de produto.

Grupo de Pesquisa Biochaves (08/2018 - Atual)

Departamento de Engenharia Elétrica - Universidade Federal de Sergipe

Aracaju - SE

 Projetos desenvolvidos: detecção de morfometria em imagens de asas de abelha, síntese de imagens ultrassonográficas de tiroides para detecção de nódulos cancerígenos, modelagem de dispersão de sangue em μPAD para contagem de hemácias, criação de site do grupo de pesquisa (biochaves.com/), criação do podcast Papo com Referências.

FORMAÇÃO ACADÊMICA

Bacharelado em Engenharia Eletrônica (2015-2022)

Universidade Federal de Sergipe (UFS)

Aracaju - SE

• Trabalho de conclusão de curso: detecção de doença em radiografias abdominais por meio de aprendizado de máquina.

Aluna Especial (2020-2021) - Programa de Pós-Graduação em Engenharia Elétrica (PROEE)

Universidade Federal de Sergipe (UFS)

Aracaju - SE

IDIOMAS

Inglês avançado;

Português nativo;

PROJETOS E PUBLICAÇÕES

Case: Análise Financeira de Startups

- Análise exploratória de dados (EDA)
- Análise estatística de custo em setores chaves
- Modelagem e predição de lucro com base em custos do banco de dados com modelo de machine learning.
- Segmentação dos perfis das empresas por meio de método de cluster
- Estudo de caso com simulação de alocação de custo

Software: Processamento de imagens VisComp

- Programa desenvolvido em Python
- Implementações de métodos de processamento de imagem, como manipulações algébricas, filtros espaciais, equalizadores de histogramas, detectores de bordas, operadores morfológicos
- Implementação de métodos de segmentação e extração de características.

Case: Análise de Mercado Imobiliário em São Paulo

- Limpeza e tratamento de dados de geolocalização
- Análise exploratória de dados (EDA)
- Visualização de dados geoespaciais do mercado imobiliário por região.

HABILIDADES

- Linguagens de programação: Python, C, Matlab, Scilab, Verilog/VHDL, Jinja, Latex;
- Técnicas de modelagem e classificação: modelagem dinâmica, modelagem probabilística, machine learning, deep learning;
- Bibliotecas: Tensorflow, Keras, Pandas, Jupyter, Numpy, PyQT, OpenCV, Matplotlib, Seaborn, Scipy;
- Controle de versão com Git e SVN;
- Sistemas operacionais: Linux e Windows;
- Metodologias ágeis, Scrum, Jira;

CURSOS

- Estatística com Python: probabilidade e amostragem (ALURA 2022)
- Estatística com Python: Frequências e Medidas (ALURA 2022)
- Python Pandas: Tratando e Analisando Dados (ALURA 2022)
- Data Science: Análise e Visualização de Dados (ALURA 2022)
- Linux I: Conhecendo e Utilizando o Terminal (ALURA 2022)
- Neural Networks and Deep Learning (DEEPLEARNING.AI 2021)
- Improving Deep Neural Networks: Hyperparameter Tuning, Regularization and Optimization (DEEPLEARNING.AI 2021)
- Structuring Machine Learning Projects (DEEPLEARNING.AI 2021)
- Convolutional Neural Networks (DEEPLEARNING.AI 2021)

ATIVIDADES RELEVANTES

- Monitoria Laboratório de Comunicações e Processamento de Sinais (LABCOM) UFS (11/2017 à 02/2019)
 - Atividades desenvolvidas: Coordenação auxiliar de laboratório de pesquisa, organização do 1º Encontro de Comunicações e Processamento de Sinais UFS.
- Monitoria de matéria Princípios de Comunicações do Departamento de Engenharia Elétrica UFS (04/2018 à 10/2018)
 - Atividades desenvolvidas: Auxílio aos estudantes da matéria.